【裁判字號】    98,易,1114
【裁判日期】    981223
【裁判案由】    竊盜等
【裁判全文】
臺灣屏東地方法院刑事判決              98年度易字第1114號
公  訴  人  臺灣屏東地方法院檢察署檢察官
被      告  乙○○
                    （現於臺灣屏東看守所附設勒戒處執行觀
            甲○○
                    （
上列被告等因竊盜等案件，經檢察官提起公訴（98年度偵字第75
96號），被告於本院準備程序就被訴事實為有罪之陳述，經合議
庭裁定由受命法官獨任進行簡式審判程序，並判決如下：
    主  文
乙○○犯攜帶兇器竊盜罪，處有期徒刑肆月，如易科罰金，以新
臺幣壹仟元折算壹日，扣案之油壓剪壹支沒收；又犯攜帶兇器竊
盜罪，處有期徒刑肆月，如易科罰金，以新臺幣壹仟元折算壹日
，扣案之油壓剪壹支沒收；又犯攜帶兇器竊盜罪，處有期徒刑陸
月，如易科罰金，以新臺幣壹仟元折算壹日，扣案之油壓剪壹支
沒收。應執行有期徒刑壹年，如易科罰金，以新臺幣壹仟元折算
壹日，扣案之油壓剪壹支沒收。
甲○○犯攜帶兇器竊盜罪，累犯，處有期徒刑伍月，如易科罰金
，以新臺幣壹仟元折算壹日，扣案之油壓剪壹支沒收；又犯電業
法第一百零五條之竊盜罪，累犯，處有期徒刑陸月，如易科罰金
，以新臺幣壹仟元折算壹日，扣案之油壓剪壹支沒收；又搬運贓
物，累犯，處有期徒刑肆月，如易科罰金，以新臺幣壹仟元折算
壹日。應執行有期徒刑壹年壹月，如易科罰金，以新臺幣壹仟元
折算壹日，扣案之油壓剪壹支沒收。
    事  實
一、乙○○意圖為自己不法之所有，基於竊盜之個別犯意，為下
    列犯行：
  (一)於民國98年6 月10日16時許，在屏東縣長治鄉○○村○○路
    88號臺灣桐木實業股份有限公司（下稱臺灣桐木公司）之廠
    房，持其所有且客觀上足以對人之生命、身體、安全構成威
    脅，具有危險性而可供兇器使用之藍色把手油壓剪1 支，竊
    取該公司所有之電線4 公斤，得手後變賣予不詳之人，得款
    新臺幣（下同）400 元花用無存。
  (二)又於98年6 月26日9 時許，在屏東縣長治鄉○○○段58之70
    3 地號土地，持上開可供兇器使用之油壓剪1 支，竊取丁○○所有之電線3 公斤，得手後變賣予不詳之人，得款300 元
    花用無存。
二、甲○○前因竊盜案件，經本院以96年度簡字第1195號判決處
    有期徒刑3 月確定，於97年1 月15日易科罰金執行完畢。詎
    猶不知悔改，意圖為自己不法之所有，基於竊盜之個別犯意
    ，為下列犯行：
  (一)於98年10月1 日22時許，在屏東縣長治鄉○○村○○路149
    號大統畜牧場（起訴書誤載為大新牧場）豬舍，持其所有且
    客觀上足以對人之生命、身體、安全構成威脅，具有危險性
    而可供兇器使用之白色把手油壓剪1 支，竊取丙○○所有之
    電線20公斤（削皮後電裸線重量），得手後載往屏東縣鹽埔
    鄉某資源回收場變賣，得款3,000 元花用無存。
  (二)又於98年10月7 日23時許，在屏東縣長治鄉○○村○○路15
    0 之4 號旁電線桿（高朗幹49R9L2-1）處，持其所有之繩子
    1 條（未扣案）及上開可供兇器使用之油壓剪（起訴書誤載
    為扳手）1 支，竊取臺灣電力股份公司（下稱臺電公司）電
    線桿橫架上變壓器內之電線100 公斤及電線接頭6 個，得手
    後將上開電線載往屏東縣鹽埔鄉某資源回收場變賣，得款1
    萬元花用無存。
三、乙○○另於98年10月14日凌晨0 時30分許，商請甲○○騎乘
    車牌號碼PHZ-688 號機車搭載其前往屏東縣長治鄉○○村○○道路尋友，至上開外環道路後甲○○先行離去，乙○○乃
    意圖為自己不法之所有，基於竊盜之犯意，自行前往屏東縣
    長治鄉繁昌村大統畜牧場（起訴書誤載為大新牧場），持上
    開可供兇器使用之油壓剪1 支，竊取丙○○所有之電線18公
    斤，得手後將電線置於飼料袋內。嗣於同日凌晨3 時許，乙○○撥打電話聯絡甲○○前來大統畜牧場旁之垃圾處理場載
    其回家，甲○○旋騎乘上開機車前來，詎甲○○明知乙○○
    所持飼料袋內電線係來路不明之贓物，竟基於搬運贓物之犯
    意，將上開飼料袋置於機車腳踏板上而搭載乙○○返家，旋
    在甲○○位於屏東縣鹽埔鄉○○村○○路140 號住處前，為
    巡邏員警查獲，當場在甲○○機車上及住處內，扣得上開電
    線18公斤（已發還予丙○○）、電線線皮83公斤（分別發還
    予臺灣桐木公司會計戊○○、丁○○及丙○○）、上開臺電
    公司之變壓氣箱電線接頭6 個及電纜裸線1 根（均已發還予
    臺電公司鹽埔服務所技術人員陳元方）、上開乙○○所有之
    油壓剪1 支、上開甲○○所有之油壓剪1 支等物，始悉上情
    。乙○○遂於前揭犯罪事實一(一)、(二)未被有偵查犯罪職權之
    機關或公務員發覺前，甲○○遂於前揭犯罪事實二(一)、(二)未
    被有偵查犯罪職權之機關或公務員發覺前，均主動向屏東縣
    政府警察局里港分局鹽埔分駐所員警自首犯行，嗣並接受裁
    判。
四、案經戊○○、丁○○訴由屏東縣政府警察局里港分局報告臺
    灣屏東地方法院檢察署檢察官偵查起訴。
    理  由
一、按簡式審判程式之證據調查，不受刑事訴訟法第159 條第1
    項所定：「被告以外之人於審判外之言詞或書面陳述，不得
    作為證據。」之限制，此見同法第273 條之2 規定甚明。是
    本判決下列所引用之被告以外之人於審判外所為之陳述，依
    前揭法律規定，均得作為證據，先予敘明。
二、上開犯罪事實，均據被告乙○○、甲○○坦承不諱，就犯罪
    事實一(一)部分，核與證人即告訴人戊○○於警詢時之指述相
    符（見警卷第19至20頁），另有贓物認領保管單1 紙、現場
    照片3 張在卷可稽（見警卷第41頁、偵卷第44至45頁）；就
    犯罪事實一(二)部分，核與證人即告訴人丁○○於警詢時之指
    述相符（見偵卷第29至30頁），另有土地登記第二類謄本及
    贓物認領保管單各1 紙、現場照片6 張在卷可稽（見警卷第
    44頁、偵卷第31頁、第46至48頁）；就犯罪事實二(一)部分，
    核與證人即被害人丙○○於警詢時之指述相符（見警卷第21
    至23頁），另有贓物認領保管單1 紙、現場照片5 張在卷可
    稽（見警卷第43頁、偵卷第41至43頁）；就犯罪事實二(二)部
    分，核與證人即被害人陳元方於警詢時之指述相符（見警卷
    第17至18頁），另有贓物認領保管單1 紙、現場照片6 張在
    卷可稽（見警卷第40頁、偵卷第38至40頁）；就犯罪事實三
    部分，核與證人即被害人丙○○於警詢時之指述、證人即共
    同被告甲○○、乙○○於警詢、偵訊時之陳述相符（見警卷
    第21至23頁、第5 至16頁、偵卷第8 至13頁），另有贓物認
    領保管單1 紙、現場照片5 張在卷可稽（見警卷第42頁、偵
    卷第49至51頁）。此外，另有搜索扣押筆錄、扣押物品目錄
    表各1 份（見警卷第24至27頁）、查獲證物照片12張（見偵
    卷第32至37頁）及扣案分別為被告乙○○、甲○○所有之油
    壓剪各1 支可資佐證，俱徵被告2 人前揭不利於己之自白與
    事實相符，渠等犯行均堪認定，應依法論科。
三、按刑法第321 條第1 項第3 款所稱「兇器」，其種類並無限
    制，凡客觀上足以對人之生命、身體、安全構成威脅，具有
    危險性之兇器均屬之，且只須行竊時攜帶此種具有危險性之
    兇器已足，並不以攜帶之初有行兇之意圖為必要（最高法院
    79年度臺上字第5253號判例參照）。查被告乙○○、甲○○
    持以行竊之油壓剪各1 支，均係以金屬製造，質地堅硬，造
    型多有銳角且備有把手易於握取、運使，有照片1 張存卷可
    參（見偵卷第32頁下方），在客觀上均可對人之生命、身體
    、安全構成威脅，顯屬具有危險性之兇器；是被告2 人攜帶
    上開工具行竊，縱自始並無持以行兇之意圖，仍均應該當攜
    帶兇器竊盜罪。又按竊盜或損壞電桿、電線、變壓器或其他
    供電設備者，依刑法之規定從重處斷，電業法第105 條亦有
    明文規定；而臺電公司係應一般需用供給電能之事業經營者
    ，於犯罪事實欄二(二)所載臺電公司架設於電線桿橫架上變電
    器內之電線，係供傳輸電力之用，自屬電業法所稱之電線，
    倘加以竊取，除犯刑法之竊盜罪外，亦構成電業法第105 條
    之竊盜供電設備罪，應依刑法竊盜罪之規定從重處斷。核被
    告乙○○於犯罪事實一(一)、(二)、三所為，均係犯刑法第321
    條第1 項第3 款之攜帶兇器竊盜罪；被告甲○○於犯罪事實
    二(一)所為，係犯刑法第321 條第1 項第3 款之攜帶兇器竊盜
    罪，於犯罪事實二(二)所為，係犯電業法第105 條之竊盜電線
    罪，應依刑法第321 條第1 項第3 款之攜帶兇器竊盜罪從重
    處斷，於犯罪事實三所為，係犯刑法第349 條第2 項之搬運
    贓物罪。被告甲○○有如犯罪事實二項下所載之前科紀錄，
    有臺灣高等法院被告前案紀錄表1 份附卷可稽，其於徒刑執
    行完畢後5 年內，故意再犯本案有期徒刑以上之3 罪，為累
    犯，均應依刑法第47條第1 項規定，加重其刑。又被告乙○○、甲○○於98年10月14日經警查獲後，分別主動向屏東縣
    警察局里港分局鹽埔分駐所所長蔡明貴坦承犯罪事實一、二
    之犯行，有渠等之警詢筆錄及蔡明貴出具之報告1 份在卷可
    佐（見警卷第2 至3 頁、第5 至16頁），則被告乙○○於犯
    罪事實一未被有偵查犯罪職權之機關或公務員發覺前，甲○○於犯罪事實二未被有偵查犯罪職權之機關或公務員發覺前
    ，即自首犯行並不逃避裁判等情，足堪認定，而該當自首之
    要件，故被告乙○○就犯罪事實一之2 罪，被告甲○○就犯
    罪事實二之2 罪，均得依刑法第62條前段之規定減輕其刑，
    被告甲○○於犯罪事實二之2 罪並依法先加後減之。爰審酌
    被告乙○○有施用毒品、違反槍砲彈藥刀械管制條例等前科
    ，甲○○有竊盜等前科，有其各自之臺灣高等法院被告前案
    紀錄表存卷可考，素行均屬不佳，渠等皆身強體壯，卻不思
    循正道謀生，屢屢竊取電線變賣牟利，使被害人蒙受財物損
    失，所為誠屬不該，惟念及被告2 人均坦認犯行，態度良好
    ，暨其各自之生活狀況、品行、智識程度等一切情狀，分別
    量處如主文所示之刑及定其應執行刑；又司法院大法官於98
    年6 月19日作成釋字第662 號解釋：「中華民國94年2 月2
    日修正公布之現行刑法第41條第2 項，關於數罪併罰，數宣
    告刑均得易科罰金，而定應執行刑之刑逾6 個月者，排除適
    用同條第1 項得易科罰金之規定部分，與憲法第23條規定有
    違，並與本院釋字第366 號解釋意旨不符，應自本解釋公佈
    之日起失其效力。」故對於數罪併罰，數宣告刑均得易科罰
    金，而定應執行之刑超過6 個月之案件，依上開解釋意旨，
    仍得易科罰金，是均併諭知定應執行刑後易科罰金之折算標
    準。
四、扣案被告乙○○所有之油壓剪1 支（即扣案油壓剪中藍色把
    手者）、被告甲○○所有之油壓剪1 支（即扣案油壓剪中白
    色把手而較長者），分別為被告乙○○犯犯罪事實一(一)、(二)
    、三及被告甲○○犯犯罪事實二(一)、(二)之罪所用之物，業據
    渠等供承在卷（見本院卷第39頁），均應依刑法第38條第1
    項第2 款規定諭知沒收。至警方於98年10月14日查獲時之其
    餘扣案物，除業經發還予被害人領回者外，尚乏證據可證與
    被告2 人所犯本案各罪有關，均非本案得併予諭知沒收之客
    體，附此敘明。
據上論斷，應依刑事訴訟法第273 條之1 第1 項、第299 條第1
項前段，電業法第105 條，刑法第11條前段、第321 條第1 項第
3 款、第349 條第2 項、第47條第1 項、第62條前段、第41條第
1 項前段、第38條第1 項第2 款、第51條第5 款、第9 條，刑法
施行法第1 條之1 第1 項、第2 項前段，司法院大法官釋字第66
2 號解釋，判決如主文。
本案經檢察官潘國威到庭執行職務。
中    華    民    國    98    年    12    月    23    日
                  刑事第三庭  法  官  李珮妤
以上正本證明與原本無異。
如不服本判決應於收受判決後10日內向本院提出上訴書狀，並應
敘述具體理由；其未敘述上訴理由者，應於上訴期間屆滿後20日
內向本院補提理由書（均須按他造當事人之人數附繕本）「切勿
逕送上級法院」。
中    華    民    國    98    年    12    月    23    日
                              書記官  劉淑蓉
附錄本案論罪科刑法條：
電業法第105條
竊盜或損壞電桿、電線、變壓器或其他供電設備者，依刑法之規
定從重處斷。
中華民國刑法第321 條第1 項第3款
犯竊盜罪而有左列情形之一者，處6 月以上、5 年以下有期徒刑
：
三、攜帶兇器而犯之者。
中華民國刑法第349條第2項
搬運、寄藏、故買贓物或為牙保者，處5 年以下有期徒刑、拘役
或科或併科1 千元以下罰金。


司法院資訊處製作；財團法人民間司法改革基金會備份。
